【裁判字號】    97,訴,1260
【裁判日期】    970430
【裁判案由】    毒品危害防制條例
【裁判全文】
臺灣板橋地方法院刑事判決              97年度訴字第1260號
公  訴  人  臺灣板橋地方法院檢察署檢察官
被      告  甲○○
                    （現另案羈押於臺灣臺北看守所）
上列被告因違反毒品危害防制條例案件，經檢察官提起公訴（97
年度毒偵字第915 號、第1397號），被告於準備程序認罪，本院
以簡式審判程序判決如下：
    主  文
甲○○施用第一級毒品，累犯，處有期徒刑捌月，扣案之注射針
筒貳支沒收；又施用第一級毒品，累犯，處有期徒刑捌月，扣案
之毒品海洛因驗餘淨重零點零陸玖貳公克沒收銷燬，盛裝上開毒
品海洛因之包裝袋壹只沒收。應執行有期徒刑壹年貳月，扣案之
毒品海洛因驗餘淨重零點零陸玖貳公克沒收銷燬，注射針筒貳支
、盛裝上開毒品海洛因之包裝袋壹只均沒收。
    事實及理由
一、按除被告所犯為死刑、無期徒刑、最輕本刑為三年以上有期
    徒刑之罪或高等法院管轄第一審案件者外，於第一次審判期
    日前之準備程序進行中，被告先就被訴事實為有罪之陳述時
    ，審判長得告知被告簡式審判程序之旨，並聽取當事人、代
    理人、辯護人及輔佐人之意見後，裁定進行簡式審判程序，
    刑事訴訟法第273 條之1 第1 項定有明文。經核本件被告甲
    ○○所犯係死刑、無期徒刑、最輕本刑為三年以上有期徒刑
    以外之罪，其於準備程序中就被訴事實為有罪之陳述，經法
    官告知簡式審判程序之旨，並聽取公訴人、被告之意見後，
    本院爰依首揭規定，合議裁定由受命法官獨任進行簡式審判
    程序，合先敘明。
二、本件犯罪事實：
    甲○○前曾於民國93年間因施用毒品案件，經檢察官先後聲
    請本院裁定送觀察、勒戒及強制戒治後，於94年8 月31日執
    行完畢釋放，並經臺灣板橋地方法院檢察署檢察官以94年度
    戒毒偵字第365 號不起訴處分確定在案。又其前曾於95年、
    96年間因竊盜、施用毒品等案件，先後經本院判處拘役五十
    日、有期徒刑七月、八月、四月、六月確定，上開有期徒刑
    八月、四月、六月其後復經依中華民國九十六年罪犯減刑條
    例規定，各減刑為四月、二月、三月，並更定其應執行八月
    ，與上開拘役五十日、有期徒刑七月接續執行，於96年11月
    22日縮刑期滿執行完畢。詎其猶不知悔改，於上開強制戒治
    及有期徒刑執行完畢後五年內，復基於施用毒品之犯意，分
    別於(一)97年1 月10日為警查獲後採尿前26小時內某時（起訴
    書誤載為「97年1 月8 日上午10時30分許」），在臺北縣板
    橋市○○路國光公園廁所內，以注射針筒注射方式，施用第
    一級毒品海洛因1 次，嗣其於同日凌晨0 時30分許（起訴書
    誤載為「12時30分許」），在臺北縣板橋市○○路375 巷口
    為警查獲，並帶同警方至上址公園廁所內，查扣得其所有供
    犯施用毒品所用之注射針筒2 支，經警採尿送驗後，並驗有
    鴉片類嗎啡藥物陽性反應，因而查悉上情。(二)復於同年月26
    日晚上7 時許，在臺北縣板橋市介壽公園廁所內，以注射針
    筒注射方式，再施用第一級毒品海洛因1 次，嗣其於同年月
    27日下午3 時30分許，在臺北縣板橋市○○○路120 號前為
    警查獲，並於其身上查扣得其所有供犯施用毒品使用之毒品
    海洛因1 包（鑑驗後淨重0.07公克，鑑驗時取樣0.0008公克
    ，驗餘淨重0.0692公克），經警採尿送驗後，並驗有鴉片類
    嗎啡藥物陽性反應，因而查悉上情。案經臺北縣政府警察局
    海山分局、板橋分局報請臺灣板橋地方法院檢察署檢察官偵
    查起訴。
三、本件證據：
    (一)被告於警詢、偵查、審理時之自白。
    (二)卷附之臺北縣政府警察局海山分局、板橋分局扣押筆錄各
      1 份、蒐證及查扣扣押物現場照片10張、臺灣檢驗科技股
      份有限公司出具之驗尿報告2 紙、交通部民用航空局航空
      醫務中心出具之查獲毒品鑑定書1 紙、臺灣高等法院被告
      前案紀錄表1 份等可稽。
    (三)扣案之注射針筒2 支、毒品海洛因1 包（鑑驗後淨重0.07
      公克，鑑驗時取樣0.0008公克，驗餘淨重0.0692公克）等
      物可證。
四、核被告上開二次所為，均係犯毒品危害防制條例第10條第1
    項之施用第一級毒品罪。其各次施用毒品前之持有毒品行為
    ，應為其後施用行為所吸收，均不另論罪。又其上開施用毒
    品二次行為，行為時地不同，顯係基於各別犯意為之，應予
    分論併罰。又被告前曾於95年、96年間因竊盜、施用毒品等
    案件，先後經本院判處拘役五十日、有期徒刑七月、八月、
    四月、六月確定，上開有期徒刑八月、四月、六月其後復經
    依中華民國九十六年罪犯減刑條例規定，各減刑為四月、二
    月、三月，並更定其應執行八月，與上開拘役五十日、有期
    徒刑七月接續執行，於96年11月22日縮刑期滿執行完畢，有
    臺灣高等法院被告前案紀錄表在卷可稽，被告前受有期徒刑
    執行完畢後，於五年以內故意再犯本件有期徒刑以上之各罪
    ，均為累犯，應依刑法第47條第1 項規定，各加重其刑。爰
    審酌被告之素行、各罪再犯施用毒品情節、所生危害及犯罪
    後坦承之態度等一切情狀，各量處如主文所示之刑，並定其
    應執行之刑。扣案之毒品海洛因驗餘淨重0.0692公克，係查
    獲之毒品，依法不問屬於犯人與否，均應宣告沒收銷燬；又
    扣案之注射針筒2 支、盛裝上開毒品海洛因之包裝袋1 只等
    物，則係被告所有供犯各次施用毒品海洛因犯罪所用之物，
    另依刑法第38條第1 項第2 款規定，按其所犯之罪併予宣告
    沒收。
五、依刑事訴訟法第273 條之1 第1 項、299 條第1 項前段、第
    310 條之2 、第454 條，毒品危害防制條例第10條第1 項、
    第18條第1 項前段、第23條第2 項，刑法第11條前段、第47
    條第1 項、第51條第5 款、第38條第1 項第2 款，判決如主
    文。
六、如不服本判決，得自收受送達之日起10日內向本院提出上訴
    狀（須附繕本）。
本案經檢察官靳開聖到庭執行職務
中    華    民    國    97    年    4     月    30    日
                      刑事第三庭  法  官  彭  全  曄
以上正本證明與原本無異
                                  書記官  洪  紹  甄
中    華    民    國    97    年    4     月    30    日
附錄本案論罪科刑法條全文：
毒品危害防制條例第10條
施用第一級毒品者，處 6 月以上 5 年以下有期徒刑。
施用第二級毒品者，處 3 年以下有期徒刑。


司法院資訊處製作；財團法人民間司法改革基金會備份。
